臺灣臺南地方法院刑事判決
109年度交易字第1022號
公  訴  人  臺灣臺南地方檢察署檢察官
被      告  黃榮章


上列被告因公共危險案件，經檢察官提起公訴（109年度偵字第1
8954號），被告於本院準備程序進行中，就被訴事實為有罪之陳
述，經本院裁定以簡式審判程序審理，判決如下：
    主  文
黃榮章駕駛動力交通工具而吐氣所含酒精濃度達每公升零點二五
毫克以上，累犯，處有期徒刑陸月，併科罰金新臺幣壹拾萬元，
有期徒刑如易科罰金，罰金如易服勞役，均以新臺幣壹仟元折算
壹日。
    犯罪事實及理由
一、本案被告黃榮章所犯為死刑、無期徒刑、最輕本刑3年以上
    有期徒刑以外之罪，亦非屬高等法院管轄之第一審案件，其
    於準備程序進行中，先就被訴事實為有罪之陳述，經告知簡
    式審判程序之旨，並聽取檢察官、被告之意見後，本院依刑
    事訴訟法第273條之1第1項裁定進行簡式審判程序，是本案
    之證據調查，依同法第273條之2規定，不受同法第159條第1
    項、第161條之2、第161條之3、第163條之1，及第164條至
    第170條所規定證據能力認定及調查方式之限制，合先敘明
    。
二、本案犯罪事實及證據，均引用檢察官起訴書之記載（如附件
    ），並補述：證據部分增列「財團法人工業技術研究院呼氣
    酒精測試器檢定合格證書1份」、「被告黃榮章於本院準備
    程序及審理時之自白」。
三、論罪科刑：
  ㈠核被告所為，係犯刑法第185條之3第1項第1款之駕駛動力交
    通工具而吐氣所含酒精濃度達每公升0.25毫克以上之罪。
  ㈡按依司法院釋字第775號解釋解釋文及理由意旨，係指構成累
    犯者，不分情節，一律加重最低本刑，於不符合刑法第59條
    所定要件之情形下，致生行為人所受之刑罰超過其所應負擔
    罪責之個案，不符罪刑相當原則、比例原則。於此範圍內，
    在刑法第47條第1項修正前，為避免發生上述罪刑不相當的
    情形，法院就該個案應裁量是否加重最低本刑。依此，該解
    釋係指個案應量處最低法定刑、又無法適用刑法第59條規定
    減輕之情形，法院應依此解釋意旨裁量不予加重最低本刑，
    並非指前案為同性質之案件始有累犯加重之適用（最高法院
    109年度台上字第518號、第296號判決意旨參照）。查被告
    前因不能安全駕駛致交通危險案件，經本院以104年度交簡
    字第2988號判決判處有期徒刑4月確定，於民國105年9月30
    日易科罰金執行完畢；又因不能安全駕駛致交通危險案件，
    經本院以107年度交易字第1074號判決判處有期徒刑6月確定
    ，於108年5月7日易科罰金執行完畢出監等情，有臺灣高等
    法院被告前案紀錄表1份在卷可稽。被告於有期徒刑執行完
    畢後，5年以內故意再犯本案有期徒刑以上之刑之罪，構成
    累犯。被告前既因不能安全駕駛致交通危險案件，經法院判
    處罪刑確定，且經易科罰金執行完畢，其理應產生警惕作用
    ，使被告能因此自我控管，不再觸犯有期徒刑以上之罪。然
    被告卻於有期徒刑執行完畢後5年內，故意再犯本案相同類
    型之罪，足見被告有其特別惡性，且前罪之徒刑執行毫無成
    效，其對於刑罰之反應力顯然薄弱，又本案並無適用刑法第
    59條規定減輕之餘地，亦無加重最低法定刑有罪刑不相當之
    情形，故認有必要依刑法第47條第1項之規定加重其刑。
  ㈢爰審酌被告前因不能安全駕駛致交通危險案件，經本院以103
    年度交簡字第2927號判決判處有期徒刑2月確定，並經執行
    完畢，有臺灣高等法院被告前案紀錄表1份在卷足參。是被
    告先前已有不能安全駕駛致交通危險之前案紀錄，應知悉酒
    後不能駕駛動力交通工具及酒後駕車之危險性，竟不知悔改
    ，於飲酒後吐氣所含酒精濃度達每公升0.60毫克之情況下，
    仍駕駛電動自行車於公眾往來之道路上，顯示被告除漠視自
    身安危，更置他人之交通安全於不顧，其行為應受有相當程
    度之處罰；惟念其犯後坦承犯行，尚有悔意，其行駛之電動
    自行車最高行駛速度較低，本次未肇事造成他人受傷；兼衡
    其自陳教育程度為高職畢業，現從事太陽能板工作，需扶養
    母親，家庭經濟狀況小康（本院卷第32頁）等一切情狀，量
    處如主文所示之刑，並諭知有期徒刑如易科罰金，罰金如易
    服勞役之折算標準，以資警惕。
據上論斷，應依刑事訴訟法第273條之1第1項、第299條第1項前
段、第310條之2、第454條第2項，刑法第185條之3第1項第1款、
第47條第1項、第41條第1項前段、第42條第3項前段，刑法施行
法第1條之1第1項，判決如主文。
本案經檢察官錢鴻明提起公訴，檢察官蘇榮照到庭執行職務。
中　　華　　民　　國　　109 　年　　12　　月　　15　　日
　　　　　　　　　刑事第十庭  法　官　張郁昇
以上正本證明與原本無異。
如不服本判決應於收受本判決後20日內向本院提出上訴書狀，並
應敘述具體理由。其未敘述上訴理由者，應於上訴期間屆滿後20
日內向本院補提理由書狀（均須按他造當事人之人數附繕本）「
切勿逕送上級法院」。 
　　　　　　　　　　　　　　　書記官　呂伊謦　　　　　
中　　華　　民　　國　　109 　年　　12　　月　　15　　日
附錄本案論罪科刑法條：
中華民國刑法第185條之3
駕駛動力交通工具而有下列情形之一者，處2年以下有期徒刑，
得併科20萬元以下罰金：
一、吐氣所含酒精濃度達每公升零點二五毫克或血液中酒精濃度
    達百分之零點零五以上。
二、有前款以外之其他情事足認服用酒類或其他相類之物，致不
    能安全駕駛。
三、服用毒品、麻醉藥品或其他相類之物，致不能安全駕駛。
因而致人於死者，處3年以上10年以下有期徒刑；致重傷者，處1
年以上7年以下有期徒刑。
曾犯本條或陸海空軍刑法第54條之罪，經有罪判決確定或經緩起
訴處分確定，於五年內再犯第1項之罪因而致人於死者，處無期
徒刑或5年以上有期徒刑；致重傷者，處3年以上10年以下有期徒
刑。

【附件：（附件內容除列出者，餘均省略）】
臺灣臺南地方檢察署檢察官起訴書
                                    109年度偵字第18954號
　　被　　　告　黃榮章　男　43歲（民國00年0月00日生）
　　　　　　　　　　　　住屏東縣○○鄉○○村○○巷000號
　　　　　　　　　　　　國民身分證統一編號：Z000000000號
上列被告因公共危險案件，已經偵查終結，認應該提起公訴，茲
將犯罪事實及證據並所犯法條分敘如下：
　　　　　　犯罪事實
一、黃榮章於民國107年間因違背安全駕駛致交通危險案件，經
    臺灣臺南地方法院於108年2月26日以107年度交易字第1074
    號判處有期徒刑6月確定，甫於108年5月7日易科罰金執行完
    畢。詎猶不知悛悔，又於109年10月5日17時許，在位於臺南
    市柳營區之某薑母鴨店內飲用啤酒及保力達藥酒若干後，旋
    於同日20時許，騎乘電動自行車上路行駛，嗣於同日20時22
    分許行經臺南市新營區延平路與廠前街口處時，因行車不穩
    為警攔查，經警施以酒精檢測器檢測，測得其飲酒後呼氣之
    酒精濃度高達每公升0.60毫克，始查悉上情。
二、案經臺南市政府警察局新營分局報告偵辦。
　　　　　　證據並所犯法條
一、上揭犯罪事實，業據被告黃榮章於警詢中及本署偵查中坦承
    不諱，並有酒精濃度測試表及臺南市政府警察局舉發違反道
    路交通管理事件通知單各1紙附卷足憑，足認其自白與事實
    相符，被告犯行應堪認定。
二、核被告所為，係犯刑法第185條之3第1項第1款之公共危險罪
    嫌。被告曾受如犯罪事實欄所載之徒刑宣告，於執行完畢後
    ，5年以內故意再犯本件有期徒刑以上之罪，為累犯，請依
    刑法第47條第1項之規定加重其刑。
三、依刑事訴訟法第251條第1項提起公訴。
　　此　致
臺灣臺南地方法院
中　　華　　民　　國　　109 　年　　10　　月　　16　　日
                              檢  察  官　錢鴻明
本件證明與原本無異
中　　華　　民　　國　　109 　年　　10　　月　　28　　日
                              書  記  官  楊芝閩